臺灣高雄地方法院刑事判決　　　　　　　96年度易字第2286號
公　訴　人　臺灣高雄地方法院檢察署檢察官
被　　　告　丙○○
　　　　　　　　　　現於臺灣高雄看守所（
上列被告因家暴恐嚇案件，經檢察官提起公訴（96年度偵字第
16722 號），本院判決如下：
    主  文
丙○○以加害生命之事，恐嚇他人致生危害於安全，處有期徒刑
陸月，如易科罰金，以新台幣壹仟元折算壹日。
    事  實
一、丙○○為乙○○之子，2 人屬家庭暴力防治法第3 條第3 款
    所定之家庭成員。丙○○前因強盜等案件，經本院判處有期
    徒刑3 年9 月確定，甫於民國96年1 月15日縮短刑期假釋出
    監（與本件尚不構成累犯），猶不知悔改。於民國96年6 月
    5 日晚上9 時許，在高雄縣林園鄉○○路216 巷1 號住處，
    因故踢倒屋內之垃圾桶、並將電風扇、洗臉盆、茶壺等物摔
    倒，踢凹鋁門下面鋁框（毀損部分均未據告訴），乙○○見
    狀即報警處理。詎丙○○於警據報到達現場後，因恐其假釋
    遭撤銷，竟基於恐嚇之犯意，對乙○○恫稱：「你害我被抓
    去關，等我放出來你就死的很難看」等語，使乙○○心生畏
    懼，致生危害於安全。嗣丙○○於警帶往林園派出所製作筆
    錄時，復承前開恐嚇之犯意，在該派出所內，又接續對乙○○恫稱：「你害我被抓去關，等我放出來你就死的很難看」
    等語，使乙○○心生畏懼，致生危害於安全。
二、案經高雄縣政府警察局林園分局報告臺灣高雄地方法院檢察
    署檢察官偵查起訴。
    理  由
一、按被告以外之人於偵查中向檢察官所為陳述，除顯有不可信
    之情況者外，得為證據，同法第159 條之1 第2 項定有明文
    。本件證人乙○○、甲○○於檢察官偵查中所為之指述、證
    述，並無何顯不可信之情況，依上說明，其2 人於偵查中之
    證言自均具有證據能力。
二、訊據被告丙○○固坦承在上開王公路住處以言詞恐嚇乙○○
    等情，惟矢口否認隨後又在派出所內再次出言恐嚇乙○○，
    並辯稱：當時在王公路住處係向乙○○表示「你如果害我假
    釋被撤銷，回來我會讓你死」云云。經查：
（一）被告在上開住處及派出所內，先後以「你害我被抓去關，
      等我放出來你就死的很難看」等語恐嚇被害人乙○○之事
      實，業據被害人即證人乙○○、證人甲○○於審理時證述
      在卷，證人乙○○證稱：當天其聽聞被告在踢鋁門、紗窗
      之聲響後，因其有申請保護令，所以便報警處理。被告一
      見警察到場，就對其恫嚇「你害我被抓去關，等我放出來
      你就死的很難看」等語，嗣被告經員警帶往派出所後，又
      當著員警的面以上開言語向其恐嚇，其當時感到很害怕，
      因被告時常講類似的話等語（參本院卷第51頁）。證人甲○○則證稱：其據報前往現場後，被告有對乙○○恫稱：
      「你害我被抓去關，等我放出來你就死的很難看」等語，
      且到派出所後，被告又對乙○○講了1 次，當時因被告涉
      嫌違反保護令，且尚在假釋中，所以被告講這些話的用意
      應該是怕假釋被撤銷等語（參本院卷第54頁）。並有現場
      照片4 紙附卷可稽，是此部分之事實，堪以認定。
（二）被告雖辯稱：其係向乙○○表示「你如果害我假釋被撤銷
      ，回來我會讓你死」云云。惟本院細譯被告上開辯解，其
      意無非係指如證人乙○○報警之行為使其假釋被撤銷而須
      再入監服刑的話，其執行完畢回來後就要讓證人乙○○死
      ，經核亦與證人乙○○、甲○○證述「你害我被抓去關，
      等我放出來你就死的很難看」等語之文意並無不同，是被
      告確有以證人乙○○、甲○○所證之上開言語恐嚇之事實
      ，應可確認。至被告又辯稱：其未於派出所內恐嚇乙○○
      云云，惟此業據證人乙○○、甲○○證述在卷，已如上述
      ，且被告亦自承：其於派出所只是在發牢騷等語（參本院
      卷第54頁）。再參以證人乙○○於本院審理時證稱：被告
      平時沒有工作，如果不給被告錢，被告會威脅並生氣的摔
      東西，且被告常常講類似本件之恐嚇言語等語（參本院卷
      第52頁）。顯見被告平日行為已動輒使其家人心生畏佈，
      本次又因惱怒證人乙○○報警，以致恐其假釋將遭撤銷，
      始在派出所除發牢騷外，又以相同言語恐嚇證人乙○○，
      亦與常情無違，是被告上開所辯，顯係事後卸責之詞，不
      足採信。
（三）綜上所述，本件事證已臻明確，被告恐嚇犯行堪以認定。
三、按家庭暴力防治法所稱家庭暴力者，謂家庭成員間實施身體
    或精神上不法侵害之行為；所稱家庭暴力罪者，謂家庭成員
    間故意實施家庭暴力行為而成立其他法律所規定之犯罪，此
    為家庭暴力防治法第2 條第1 、2 項所明定。本件被告以上
    開言語恐嚇證人乙○○之行為，即構成家庭暴力防治法所稱
    精神上不法侵害，而屬該法第2 條第2 項之家庭暴力罪，惟
    家庭暴力防治法對此並無刑罰之規定，自應依所成立其他法
    律所規定之犯罪處斷。故核被告丙○○所為，係犯刑法第
    305 條之恐嚇危害安全罪。其先後2 次以言語恐嚇證人乙○○之行為，均係出於同一恐嚇犯意，且於密切接近之時間、
    相近之地點實施，應視為數個舉動之接續行為，屬接續犯，
    應論以一罪。爰審酌被告不知安分守己、孝順父母，竟動輒
    以情緒性之行為及言語使家人畏懼，並於其父乙○○報警處
    理之際，又以恐嚇生命之言語造成乙○○心裡之恐懼及壓力
    ，所為實屬不該，且其前因強盜等案件，經本院判處有期徒
    刑3 年9 月確定，甫於96年1 月15日縮短刑期假釋出監（與
    本件尚不構成累犯），猶不知戒慎，竟於假釋期間再犯本件
    恐嚇犯行，顯見毫無悔改之心，其量刑自不宜從寬，及其動
    機、手段、犯後仍未坦承所有犯行，態度不佳等一切情狀，
    量處如主文所示之刑，並考量被告係高中畢業，家庭經濟狀
    況小康等情，諭知以新台幣1,000 元為易科罰金之折算標準
    ，以示懲儆。
據上論斷，應依刑事訴訟法第299 條第1 項，家庭暴力防治法第
2 條第2 項，刑法第11條前段、第305 條、第41條第1 項前段，
刑法施行法第1 條之1 ，判決如主文。
本案經檢察官丁○○到庭執行職務。
中　　華　　民　　國　　96　　年　　 8　　月　　30　　日
                  刑事第八庭  審判長法　官  李政庭
                                    法  官  賴文姍
                                    法  官  王俊彥
以上正本證明與原本無異。
如不服本判決應於收受本判決後10日內向本院提出上訴書狀，並
應敘述具體理由，如未敘述上訴理由者，應於上訴期間屆滿後20
日內補提理由書狀於本院（均須按他造當事人之人數附繕本）「
切勿逕送上級法院」。
中　　華　　民　　國　　96　　年　　8 　　月　　30　　日
　　　　　　　　　　　　　　　　　  書記官  鄭永媚
附錄本判決論罪法條：
刑法第305條
（恐嚇危害安全罪）
以加害生命、身體、自由、名譽、財產之事，恐嚇他人致生危害
於安全者，處2 年以下有期徒刑、拘役或3 百元以下罰金。
